臺灣臺北地方法院刑事判決
110年度審交易字第427號
公  訴  人  臺灣臺北地方檢察署檢察官
被      告  黃永安


上列被告因過失傷害案件，經檢察官提起公訴（110年度偵字第2
0091號），本院判決如下：
    主  文
黃永安犯過失傷害罪，處有期徒刑伍月，如易科罰金，以新臺幣
壹仟元折算壹日。
    事  實
一、黃永安於民國110年3月6日8時5分許，駕駛車牌號碼000-000
    0號營業小客車，沿臺北市中正區水源路永福橋匝道由北往
    西（往永和）方向行駛，至引道口時，本應注意汽車行經劃
    有分向限制線之路段，不得駛入來車車道，且依當時天候陰
    、日間自然光線、柏油路面乾燥無缺陷、無障礙物等情況，
    並無不能注意之情形，竟疏未注意，貿然跨越分向限制線駛
    入來車車道，適徐寓泓騎乘車牌號碼000-0000號大型重型機
    車，沿永福橋西往東方向駛至該處，黃永安一時閃避不及而
    撞及徐寓泓所騎乘之機車，致徐寓泓人車倒地，受有臉部損
    傷、左側大腿、右側膝部、左側膝部及右側較小腳趾開放性
    傷口、左側踝部韌帶拉傷、左膝挫扭傷並後十字韌帶斷裂不
    穩定等傷害。
二、案經徐寓泓訴由臺北市政府警察局中正第二分局報告臺灣臺
    北地方檢察署檢察官偵查起訴。
    理  由
壹、證據能力部分：
　　本案據以認定被告黃永安犯罪之供述證據，有關被告以外之
    人於審判外之陳述，被告於本院審理時未爭執其證據能力（
    見本院卷第61至62頁），檢察官亦未就證據能力部分表示爭
    執，且經本院審酌認該等證據之作成無違法、不當或顯不可
    信之情況，而非供述證據亦非公務員違背法定程序所取得，
    則依刑事訴訟法第158條之4反面解釋、第159條至第159條之
    5之規定，均有證據能力。　　
貳、實體部分：　　
一、認定犯罪事實所憑之證據及理由： 
　　訊據被告矢口否認有何過失傷害犯行，辯稱：當天是禮拜六
    ，告訴人徐寓泓走的是我的車道，告訴人沒有路權云云。經
    查：
　㈠本院勘驗告訴人之行車紀錄器影像畫面結果：
　　檔案「0000-00-00-00-00-000000」，內容如下：畫面總長
    約1分鐘。畫面時間「2016/01/29 08:05:54」，告訴人行駛
    在右側車道，左方有一道雙黃線，有一台計程車(紅色圈處)
    從左方跨越雙黃線，向右側車道逆向駛來。
　　
　　
　　畫面時間「2016/01/29 08:05:55」，小客車正面撞上，畫
    面結束。
　　
　　此有告訴人之行車紀錄器錄影光碟、本院勘驗筆錄及錄影截
    圖等件（見偵卷第59至61頁、卷末之光碟存放袋、本院卷第
    60至61、69至71頁）在卷可憑，並據證人即告訴人於警詢、
    偵訊時證述明確（見偵卷第13至14、79至80頁），足認被告
    係駕駛車輛跨越分向限制線駛入來車車道而肇事。再案發當
    時天候陰、日間自然光線、柏油路面乾燥無缺陷、無障礙物
    等情況，被告並無不能注意之情形，亦有道路交通事故調查
    報告表(一)、(二)、現場照片等件（見偵卷第41至42、47、
    52至52頁）在卷可稽，可認被告違規駕駛行為與本件交通事
    故之發生具有相當因果關係。又臺北市交通事件裁決所、臺
    北市政府交通局亦同此認定一節，亦有臺北市車輛行車事故
    鑑定會鑑定意見書、臺北市車輛行車事故鑑定覆議會覆議意
    見書等件（見偵卷第87至91、本院卷第41至43頁）在卷可查
    。
　㈡告訴人於案發當日即被送至臺北市立聯合醫院（和平院區）
    急診，經醫師診斷受有臉部損傷、左側大腿、右側膝部、左
    側膝部及右側較小腳趾開放性傷口、左側踝部韌帶拉傷等傷
    害，嗣又於相近時間之110年3月11日前往衛生福利部雙和醫
    院門診就診，經醫師診斷受有左膝挫扭傷並後十字韌帶斷裂
    不穩定等傷害一節，有告訴人所提前揭醫院之診斷證明書2
    紙（見偵卷第29、31頁）在卷可憑，堪認告訴人前開傷勢係
    因本件交通事故所造成，被告自應負過失傷害之責。
　㈢綜上，本件事證明確，被告所辯不可採信，其過失傷害犯行
    堪以認定，應依法論科。　
二、論罪科刑：
  ㈠核被告所為，係犯刑法第284條前段之過失傷害罪。
　㈡查被告肇事後，於有偵查犯罪權限之公務員知悉肇事人姓名
    前，即向據報前往處理之警員當場承認其為肇事人等節，有
    臺北市政府警察局道路交通事故肇事人自首情形紀錄表1份
    （見偵卷第44頁）附卷可稽，復觀被告主動供承前開犯行，
    以利偵查，並無事實可認被告供陳前開犯行係因情勢所迫或
    有基於預期獲邀減刑之寬典，而非出於內心悔悟等情，爰就
    被告所犯依刑法第62條前段規定，減輕其刑。　　　
  ㈢爰審酌被告駕駛營業小客車參與道路交通，本應注意汽車行
    經劃有分向限制線之路段，不得駛入來車車道，竟跨越分向
    限制線駛入來車車道，致告訴人受有前揭如事實欄所載之傷
    害，法益侵害程度非輕。復考量被告否認犯行，未與告訴人
    達成和解及賠償分文之犯後態度，暨本案之過失情節、造成
    之損害程度、於本院審理時自陳之智識程度及家庭生活狀況
    （見本院卷第64頁）等一切情狀，量處如主文所示之刑，並
    諭知易科罰金之折算標準。
據上論斷，應依刑事訴訟法第299條第1項前段，刑法第284條前
段、第62條前段、第41條第1項前段，刑法施行法第1條之1第1項
，判決如主文。
本案經檢察官高光萱提起公訴，檢察官吳春麗到庭執行職務。
中　　華　　民　　國　　110 　年　　11　　月  　22  　日
　　　　　　　　　刑事第二十一庭  法　官　倪霈棻
上正本證明與原本無異。 
如不服本判決應於收受送達後20日內向本院提出上訴書狀，並應
敘述具體理由；其未敘述上訴理由者，應於上訴期間屆滿後20日
內向本院補提理由書（均須按他造當事人之人數附繕本）「切勿
逕送上級法院」。告訴人或被害人如對於本判決不服者，應具備
理由請求檢察官上訴，其上訴期間之計算係以檢察官收受判決正
本之日期為準。 
                                  書記官  陳怡君
中　　華　　民　　國　　110 　年　　11　　月　　23　　日
附錄本案所犯法條全文：
中華民國刑法第284條
因過失傷害人者，處1年以下有期徒刑、拘役或10萬元以下罰金
；致重傷者，處3年以下有期徒刑、拘役或30萬元以下罰金。